臺灣苗栗地方法院民事簡易判決
　                                110年度苗簡字第683號
原      告  臺灣高速鐵路股份有限公司

法定代理人  江耀宗  
訴訟代理人  吳中凱  
被      告  黃俊博  

            殷聖嵐  


            王薏翔  


上列當事人間請求侵權行為損害賠償事件，原告提起刑事附帶民
事訴訟，經本院刑事庭移送前來（110 年度附民字第32號、110
年度附民緝字第4號），本院於民國110年12 月24日言詞辯論終
結，判決如下：
    主      文
被告應連帶給付原告新臺幣273,004 元，及其中被告黃俊博、王
薏翔自民國110 年3 月15日起、被告殷聖嵐自民國110年3月29日
起至清償日止，按週年利率5%計算之利息。
訴訟費用由被告連帶負擔。
本判決得假執行。
    事實及理由
一、被告經合法通知，均未於言詞辯論期日到場，核無民事訴訟
    法第386 條各款所列情形，爰依原告之聲請，由其一造辯論
    而為判決。
二、原告之主張：被告共同於附表一所示之時間攜帶油壓剪，翻
    越鐵絲圍籬入侵原告附表一所示之犯罪地點，竊取原告所有
    之接地銅線合計134公斤（TK115至TK116路段共120公斤、TK
    119路段14公斤），致原告受有損害。被告因上開事實，經
    本院刑事庭分別於110年3月30日、110年5月4日以109年度易
    字第893號、110年度易緝字第8號判決，詳如附表一所示。
    原告請求被告連帶賠償（一）材料費用：191,094元（詳如
    附表二所示）（二）人力費用：71,910元（三）動員機具車
    輛：10,000元（四）合計：273,004元。並聲明如主文所示
    。
三、被告則均未於言詞辯論期日到場，亦未提出書狀作任何聲明
    或陳述。
四、按因故意或過失，不法侵害他人之權利者，負損害賠償責任
    。數人共同不法侵害他人之權利者，連帶負損害賠償責任；
    民法第184 條第1 項前段、第185 條第1 項前段分別定有明
    文。經查，原告主張上揭之事實，被告涉犯加重竊盜，業經
    法院分別判決處有期徒刑在案，有本院109年度易字第893號
    、110年度易緝字第8號判決在卷可稽，且為被告於刑事審理
    中所不爭執，足堪認定。原告復主張其因被告之共同侵權行
    為，受有如附表二所示之財產上損害，有接地銅線修復費用
    及材料明細為憑，而被告經合法通知，均未於言詞辯論期日
    到場，亦未提出書狀加以爭執，是經本院審酌調查前揭證據
    之結果，堪信原告上述主張為真實。從而，原告依民法第18
    4 條第1 項前段、第185 條第1 項前段規定請求被告連帶賠
    償其財產上損害273,004元，為有理由，應予准許。
五、綜上所述，原告依民法第184 條第1 項前段、第185 條第1
    項前段規定，請求被告連帶給付原告273,004元，及自刑事
    附帶民事訴訟起訴狀繕本送達翌日即被告黃俊博、王薏翔自
    110 年3 月15日起、被告殷聖嵐自110年3月29日起至清償日
    止，按週年利率5%計算之利息，為有理由，應予准許。
六、本件係依民事訴訟法第427 條第1 項規定適用簡易程序之訴
    訟，所為被告敗訴之判決，依同法第389 條第1 項第3 款規
    定，本院應依職權宣告假執行。
七、本件事證已臻明確，兩造其餘攻擊防禦方法及所提證據經審
    酌後，於判決結果不生影響，爰不另一一論駁，附此敘明。
八、訴訟費用負擔之依據：民事訴訟法第78條、第85條第2 項。
中    華    民    國   110    年   12     月   28     日
                  苗栗簡易庭  法  官  張珈禎 
以上正本係照原本作成。
如對本判決上訴，須於判決送達後20日內向本院提出上訴狀（須
附繕本）。如委任律師提起上訴者，應一併繳納上訴審裁判費。
中    華    民    國   110    年    12     月  28     日
　                            書記官  黃南穎
附表一：
編號 犯罪時間 犯罪地點 犯罪行為人及其行為 109年度易字第893號刑事判決 110年度易緝字第8號刑事判決  1 107 年12月12日1 時39分至4 時30分 苗栗縣西湖鄉境內（高鐵公司里程標示位置TK115 至TK116 段） 黃俊博、殷聖嵐及王薏翔共同攜帶油壓剪，翻越鐵絲圍籬入侵高鐵公司左列地段軌道，並竊取80公斤之接地銅線得手。 黃俊博犯結夥三人以上攜帶兇器踰越安全設備竊盜罪，處有期徒刑壹年……。 殷聖嵐犯結夥三人以上攜帶兇器踰越安全設備竊盜罪，處有期徒刑玖月……。     王薏翔犯結夥三人以上攜帶兇器踰越安全設備竊盜罪，處有期徒刑拾月……。  2 107 年12月19日0 時56分至3 時9分 苗栗縣西湖鄉境內（高鐵公司里程標示位置TK115 至TK116 段） 黃俊博、殷聖嵐及王薏翔共同攜帶油壓剪，翻越鐵絲圍籬入侵高鐵公司左列地段軌道，並竊取40公斤之接地銅線得手。 黃俊博犯結夥三人以上攜帶兇器踰越安全設備竊盜罪，處有期徒刑拾壹月……。 殷聖嵐犯結夥三人以上攜帶兇器踰越安全設備竊盜罪，處有期徒刑捌月……。     王薏翔犯結夥三人以上攜帶兇器踰越安全設備竊盜罪，處有期徒刑玖月……。  3 107 年12月23日2 時45分至4 時11分 苗栗縣通霄鎮境內（高鐵公司里程標示位置TK119 段） 黃俊博、殷聖嵐及王薏翔共同攜帶油壓剪，翻越鐵絲圍籬入侵高鐵公司左列地段軌道，並竊取14公斤之接地銅線得手。 黃俊博犯結夥三人以上攜帶兇器踰越安全設備竊盜罪，處有期徒刑拾月……。 殷聖嵐犯結夥三人以上攜帶兇器踰越安全設備竊盜罪，處有期徒刑柒月……。     王薏翔犯結夥三人以上攜帶兇器踰越安全設備竊盜罪，處有期徒刑捌月……。  備註：告訴代理人於審理過程中，雖向本院表示經高鐵公司清查後，在高鐵公司里程標示位置TK115 至TK116 段，遭竊之接地銅線數量合計應為376.89公斤，且應為黃俊博、殷聖嵐及王薏翔在本案所共同竊取等語。而此部分經高鐵公司清查之失竊接地銅線數量之可信性雖高，但依卷內現有事證，尚難認定此等失竊之接地銅線全數均為黃俊博、殷聖嵐及王薏翔所竊取，故本院依卷內現有事證，僅得認定黃俊博、殷聖嵐及王薏翔，在高鐵公司里程標示位置TK115 至TK116 段，所竊取之接地銅線數量如前開附表一編號1 至2 所，併此敘明。      
附表二：接地銅線修復費用及材料明細
編號 項目 數量 單價 金額 1 TK115～TK116路段銅質接地線 141.1公尺 （約120公斤） 760元 107,236元 2 TK119路段銅質接地線 55.3公尺 （約47公斤） 760元 42,028元 3 TK115～TK116路段壓接端子 128個 235元 30,080元 4 TK119路段壓接端子 50個 235元 11,750元 5 人力費用 ✗  71,910元 6 動員機具車輛（含車資） ✗  10,000元 合計    273,004元 備註：接地銅線重量約每公尺0.85公斤